【裁判字號】    92,上易,1944
【裁判日期】    920923
【裁判案由】    毒品危害防制條例
【裁判全文】
臺灣高等法院刑事判決                          九十二年度上易字第一九四四號
    上  訴  人
    即  被  告  甲○  原姓名.
右上訴人因違反毒品危害防制條例案件，不服臺灣板橋地法院九十一年度易字第二二
五一號，中華民國九十二年五月二十六日第一審判決（起訴案號：臺灣板橋地方法院
檢察署九十一年度毒偵字第一七三三號）提起上訴，本院判決如左：
    主  文
上訴駁回。
    事實及理由
一、本案經本院審理結果，認第一審以上訴人即被告甲○犯毒品危害防制條例第十條
    第二項之施用第二級毒品罪，累犯，判處有期徒刑四月，並諭知易科罰金之折算
    標準，經核其認事用法及量刑均無不當，應予維持，並引用第一審判決書記載之
    事實、證據及理由。（如附件）
二、被告上訴意旨略以：伊確未施用安非他命，況伊於三重大同派出所採取尿液後，
    警員未予當場簽封，到了三重分局才補簽封瓶，程序上有不合。又檢驗單位乙○
    ○於分局送檢清單上，其上明列四瓶尿液（均列編號），竟簽寫收到五瓶，顯係
    多出一瓶，發生差錯，有被調換之可能，原審不察而予論罪科刑已有違誤等語。
三、惟查上訴人即被告甲○如何於九十一年一月九日十三時因通緝為警查獲時採尿，
    發現被告該時日前九十六小時內，在不詳地點施用安非他命之事實，原審判決已
    敘明此項認定所憑之證據及認定之理由。且被告尿液前後分送臺灣檢驗科技股份
    有限公司及憲兵司令部檢驗結果均呈甲基安非他命反應，有檢驗通知書二紙在卷
    可攷。又被告所稱其所採之尿液，在派出所未簽封，有被調包或弄錯之可能之辯
    解如何不足採憑，亦於理由內詳予指駁。參諸被告之尿液檢體與三重分局同日檢
    檢驗結果全部（五瓶）均呈陽性反應，亦有檢驗報告可稽，本院為期慎重，經傳
    喚證人即台檢科技公司承辦員乙○○到庭具結證稱：九十一年一月十五日在三重
    分局檢送之清單上的確簽收五瓶，因該分局是填二份清單（一份列四瓶、一份列
    一瓶），伊即在那份列四瓶之清單，一次彙總簽收五瓶，時間均寫一月十五日云
    云，提出該二份送檢清單為證（見本院九十二年八月二十七日筆錄），核與警員
    羅祐聰證述情節相符（見一審卷第一０四頁、第一二八頁），其證言自足採信，
    又警員對被告採尿後應即會同加封，此次大同派出所未依此規定辦理，迄持往分
    局時再加封，固屬未合，然此項疏失，迭據其上級單位指明應予改進，但亦陳明
    未發現有調包、誤封之情事，有台北縣政府警察局九十二年四月廿二日北警刑字
    第０九二００二０五七三號函、內政部警政署九十二年六月十二日警署督字第０
    九二００七八六八一號致程振隆委員函在卷可稽，被告在本院調查時亦陳稱伊在
    分局加封時未注意到尿瓶有何異樣云云，顯見不能以警員在處理過程之未立即加
    封之瑕疵，足以證明送驗之尿液有被調換誤封之情事。被告仍執陳詞否認施用該
    毒品，並執以指摘原判決為不當，自難認有理由，應予駁回。
據上論斷，應依刑事訴訟法第三百七十三條、第三百六十八條，判決如主文。
本案經檢察官陳維練到庭執行職務。
中      華      民      國      九十二      年    九    月    二十三    日
                              臺灣高等法院刑事第一庭
                                  審判長法  官  李  相  助
                                        法  官  魏  新  國
                                        法  官  黃  聰  明
右正本證明與原本無異。
不得上訴。
                                        書記官  耿  鳳  君
中      華      民      國      九十二      年    九    月    二十三    日
附錄：本判決論罪科刑法條全文
毒品危害防制條例第十條
施用第一級毒品者，處六月以上五年以下有期徒刑。
施用第二級毒品者，處三年以下有期徒刑。


司法院資訊處製作；財團法人民間司法改革基金會備份。
